---
title: "brouillon"
author: "Maria Brice"
format: 
 html: default
 pdf: default
editor: visual
bibliography: references.bib
---

# experimentation

## Biodiversité

Nombres d'espèces dans la parcelle :

```{r}
library("divent")
div_richness(paracou_6_abd, estimator = "naive")
```

(diversité d'ordre 0 = diversité d'espèces).

(1 c'est shanon, 2 =simpsons)

```{r}
autoplot(paracou_6_abd)
```

tp sur maniment de R

```{r}
div_richness(paracou_6_abd, estimator="naive")

```

les calculs

```{r}
paracou_6_abd %>% 
  metacommunity(name= "Paracou_6") ->
  paracou_6
#fonction metacommunauté à rassemblé les 4 carré de paracou
#estimer "naive" compte betement et n'essaye pas d'estimer

autoplot(paracou_6)

#standard
div_richness(paracou_6, estimator="naive")
#Numerique
(div_richness(paracou_6, estimator="naive", as_numeric =TRUE))

#shanon
paracou_6 %>% 
  ent_shannon(estimator = "naive")
#nombre de hill
div_hill(paracou_6, q=1, estimator = "naive")
# ->interpretation, c'est comme si on avait 101 sp qui aurait la meme d'abondance
#irl on a 300sp.

#simpson
paracou_6 %>% 
  ent_simpson(estimator="naive")
#interpretation : proba qu'on tombe sur 2sp different en tirant au hazard
#nbr de hill simpson
div_hill(paracou_6, q=2, estimator="naive")



```

#### Profil de diversité

```{r}
profile_hill(paracou_6, estimator="naive") %>% 
  autoplot() +
  theme(legend.position="none")
#legend du tableau, 0= richesse psécifique, 1=shanon et 2=simpson
#ordre de la diversité, plus il est grand moins les espèce rare comptent.


```

interet des courbes pour comparer deux parcelles, voire si des courbes se croisent ou non, en fonction de l'ordre de diversité choisi,

si elles se croisent pas alors pas de soucis, y'a une parcelle qui est forcement plus diversifié que l'autre peu importe l'ordre de div choisi. Donne des info sur les proportion d'espèces rares.

interessant pour la conservation, qui svt choissisent le plus grand nbr d'especes. (pas forcement judicieux car les especes rare sont fragiles et vont probablement disparaitre.

diversité d'ordre infini (indice de burger-parker). La courbe va descendre jusqu' une asymptopte, correspond à l'abondance l'espece la #plus representée (10% d'épicéa on obtient : ...)

## statistique spatiales

manipulation d'un wmpp

```{r}
library("tidyverse")
paracou_6_wmppp %>% 
  autoplot() +
  labs(color="Espece",size= "Surface terrière" )


```

on veut un plot avec seulement 1 type de plante

```{r}
#creation d'un vecteur avec seulement les sp
paracou_6_wmppp$marks$PointType->espece

est_wapa<-(espece=="Lecith")

paracou_6_wmppp[est_wapa] %>% 
  autoplot()


```

##### K de @ripley1976

```{r}
library("dbmss")
paracou_6_wmppp %>% 
  Khat() %>% 
  autoplot(./(pi*r^2)~r) + 
  scale_y_continuous(limits=c(0,2))

#Kenveloppe rajoute une intervalle de conf (il fait des simulation de distrib loi #poisson)
paracou_6_wmppp %>% 
  KEnvelope() %>% 
  autoplot(./(pi*r^2)~r) + 
  scale_y_continuous(limits=c(0.9,1.1))
```

nb : 60m determiné par R par rapport à la taille de la fenetre(ici 250m).

on divise par lambda pi r2 pour avoir une valeur 1= respecte loi poisson

interpretation : on voit que la courbe a petit distance est en dessu de l'attendu. A petite distance, les arbres ont tendance à se repousser (pas surprenant, les arbres ne sont pas des points)

Si on fait l'experience sur les wapa, repoussage à petite distance puis "agrégats"-\> sauf que hypothèse nulle est mauvaise, on ne peut pas les trouver partout, ils aimes pas avoir les pieds dans l'eau, on aurait besoin d'autre tests plus élaborés qui on tune hypothèse differents

- pour palier à ce pb, on elimine les parties qui n'ont pas de wapa

- on choisi des espece presente partout

- autre stat mais pas possible avec le cas de ripley

##### le K intertype

*(à recupérer sur github de Eric)*

```{r}
#inutile de filtrer l'espece
paracou_6_wmppp %>% 
  KEnvelope(
    ReferenceType = ""
    NeighborType
  )
```

## Diversité à distance

### modèle de base

```{r}
#generate a random community
g<- rspcommunity(1, size=50, species_number = 3)
autoplot(g)

#calculate the accumulation richness
accum_n<-accum_sp_hill(g)
autoplot(accum_n, q=0)

#a long distance
accum_r<- accum_sp_hill(g,
                        order=0, 
                        r=seq(0, .5, .05)#buug,
                        #correction= "extrapolation"
                        )
autoplot(accum_r, q=0)
```

ici on compte l'individu central, à distance 0 on a 1 sp (diversité à distance). Mais diversité en fonction de nbr de voisin *(ca ne nous intéresse pas)* ne prends pas en compte cet indiv central.

peut-être modifer le code pour eliminer l'individu central si il ne font pas ça dans la bibliographie. eperua\<-str_detect(espece, "Dicorynia_guianensis\|Eperua_falcata")

arguments de la fonction :

correction des cercles qui sortent de la zone d'étude, soit "none" soit "extrapolation" \>\>enfait y'a un bug

### comparaison avec hypothèse nulle

l'accumulation est elle + lente que sous l'hypothèse de

```{r}
accum_sp_hill(g,
              order=0,
              r=seq(0, .5, .05),
              h0="binomial"
              )->
  richesse_distance_h0

richesse_distance_h0 %>% 
  autoplot()


```

parfois avec poisson il mets des arbres à des endroit ou il n'y en a pas (genre ds une rivère).

h0= "random location" garde les position des arbres mais modifie les intesités.

processu binomial = processus de poisson ou le nombre d'arbre est fixé .

order = change la diversité

###### pour marlène

pour avoir shimatanie, accum_sp\_?? et orders=2 *(mais lui il a pas fait comme ca, autre methode de correction entre autre).*

la fonction de ent_sp_simpson (shimatani) ne fait pas les rayons des cercles mais une somme de K de ripley.

### les ISAR

*(à coder)*

il nous faudrait avoir une coubre d'accumulation uniquement pour une espèce

objectif rendre plus fluide, peut-être ecrire un fonction qu'on appellerai "ISAR", avec argurment d'entrée = richesse distance.

quelles sont les especes attractives, et calculer leur isar

##### exemple de fonction 

```{r}
#selection d'un petit sous tableau
mini_paracou <- paracou2015_6[sample(nrow(paracou2015_6), 40), ]

#creation d'un wmppp
mini_paracou %>% 
  #renommer les colones 
  rename(
    X=Xfield,
    Y= Yfield,
    PointType= BinomialName,
    PointWeight = G
    ) %>% 
  wmppp(
    window = owin(xrange= c(0, 250), yrange = c(0,250)), 
    unitname = c("metre", "metres")
  ) %>% 
  #deplacement des pts pour eviter les chevauchements
  rjitter(radius = 0.01)->
  mini_paracou_wmppp 

#j'essais de regler le pb de pointweigth
mini_test <- mini_paracou_wmppp

marks(mini_test)$PointWeight <- 1



```

creation des isars

```{r}
#fonction ISAr de Eric
accum_sp_hill(
  mini_test, 
  # Richesse
  orders = c(0, 1),
  # Distances
  r = seq(0, 150,10 ),
  individual = TRUE
) ->
  richesse_distance


################################################
#description des données (pas trop utile)
# Jeu de points
richesse_distance$X %>% autoplot()
# Valeurs en fonction de q et r
richesse_distance$accumulation
# Voisinages (deux premiers points)
richesse_distance$neighborhoods[, , 1:2]
####################################################

# Vecteur de sélection
est_sp1 <- (richesse_distance$X$marks$PointType == "Eschweilera sagotiana")
#on creer un vecteur contenant que l'sp.1
#il faut que quand on tape la fonction l'argument 1 soit cette sp. 

# Voisinages des points de l'espèce 1, richesse seulement
richesse_distance$neighborhoods[1, , est_sp1] %>% 
  rowMeans() -> 
  isar_sp1
######################################################
#version classique
tibble(
  distance = names(isar_sp1),
  richesse = isar_sp1
) %>% 
  ggplot(aes(x = distance, y  = richesse)) +
  geom_point()


############################################################
#apparament ce débile comprenait pas que ct un variable numérique
tibble(
  distance = as.numeric(names(isar_sp1)),
  richesse = as.numeric(isar_sp1)
) %>% 
  ggplot(aes(x = distance, y = richesse)) +
  geom_point() +
  geom_line()


```

maintenant comparaison avec un hypothèse nulle de dispersition de poisson homogène

-\> à reprendre plus tard avec un *ordi puissant*

```{r}

#fonction ISAr de Eric
accum_sp_hill(
  mini_test, 
  # Richesse
  orders = c(0, 1),
  # Distances
  r = seq(0, 150,10 ),
  individual = TRUE,
  h0= "binomial"
) ->
  richesse_distance_h0

###bon on s'est arreter la parce que 16min de simulation, ... GROS LOL
```

##### tentative

```{r}
#exemple de creation de fonction
cotes<- function(
    aire,
    facteur_de_forme){
  largeur<- sqrt(aire/facteur_de_forme)
  longeur<- largeur*facteur_de_forme
  return(c(largeur, longeur))}

  
#création de la fonction Isar
#cette fonction prend un nom d'espece et nous rends une courbe d'accumulation

isar<-function(
    #arguments de la fonction
    wmppp,
    sp_name){
  
  #devellopement de la fonction
  #calcul des CA individuelles
  rich_dist<-accum_sp_hill(
    wmppp,
    r = seq(0, 150,10 ),
    individual = TRUE)
  
  #selection de l'espèce voulue
  is_sp <- (rich_dist$X$marks$PointType == sp_name)
  
  #creation de l'isar seulement pour l'esp1
  isar_sp<- rowMeans(rich_dist$neighborhoods[1, , is_sp] )
  
  #tableau summary
  tableaubleau<- tibble(
    distance = as.numeric(names(isar_sp)),
    richesse = as.numeric(isar_sp))
  
  #creation du plot
  magnifique_isar<-- ggplot(tableautableau, aes(x = distance, y = richesse)) +
    geom_point() +
    geom_line()
  
  #sortie de la fonction
  return(magnifique_isar)
}

#crash teeeest
isar(mini_test, "Eschweilera sagotiana")




```

# traitement des données

### mise en forme

chargement des données

les colones qui nous interresse sont cirCorr et spe

```{r}
paracou_2015<-read_csv2(file = "data/Paracou2015.csv") 

#modification de tableau
paracou_2015 %>% 
  #filtrer la parcelle6
  filter(Plot==6) %>% 
  #selection de colones
  select(idTree, Xfield, Yfield, Family, Genus, BinomialName, CircCorr ) %>% 
  #calcul de la surface terrière en metre carré
  mutate(G=pi*(CircCorr / pi/2)^2/10000)->
  paracou2015_6

#creation d'un wmpp
paracou2015_6 %>% 
  #renommer les colones 
  rename(
    X=Xfield,
    Y= Yfield,
    PointType= BinomialName,
    PointWeight = G
    ) %>% 
  wmppp(
    window = owin(xrange= c(0, 250), yrange = c(0,250)), 
    unitname = c("metre", "metres")
  ) %>% 
  #deplacement des pts pour eviter les chevauchements
  rjitter(radius = 0.01)->
  paracou2015_6_wmppp


```

manipulation des données

```{r}
paracou2015_6 %>% 
  #regroupement par sp et calcul de le surface terrière et comptage
  group_by(BinomialName) %>% 
  summarise(nombre= n(), surface_terrière = mean(G)) %>% 
  #trier par abondance decroissante
  arrange(desc(nombre))
```

#### création d'un objet spp

```{r}
library("ads")
paracou2015_6_spp<- spp(
  x = paracou2015_6_wmppp$x,
  y = paracou2015_6_wmppp$y,
  window = owin2swin (paracou2015_6_wmppp$window),
  marks = paracou2015_6_wmppp$marks$PointType
  )

#calcul de k de Ripley
paracou2015_6_spp %>% 
  kfun(upto = 100, by = 10) %>% 
  plot()
```

#### les point superposés

```{r}
paracou2015_6_wmppp %>% 
  rjitter()
```

# Annexes

## crash test

```{r}
profile_hill(paracou_6_abd, estimator="naive") %>% 
  autoplot() +
  theme(legend.position="none")
```

NB : Si on doit choisir on sacrifie la violette.

```{r}
#creation d'un vecteur avec seulement les sp
paracou_6_wmppp$marks$PointType->espece

#toutes les wapa
Bigwapa<-str_detect(espece,"Fabaceae_Eperua_")

paracou_6_wmppp[Bigwapa] %>% 
  autoplot()


#la 2E plante la plus repandue
plant2<-str_detect(espece,"Lecythidaceae_")

paracou_6_wmppp[plant2] %>% 
  autoplot() + scale_color_brewer(type = "qual")
```

#### les angeliques

```{r}
#langelique
angel<-str_detect(espece,"Dicorynia_guianensis")

paracou_6_wmppp[angel] %>% 
  autoplot() + scale_color_brewer(type = "qual")

```

44angeliques dans notre data

Eperua falcata

```{r}
#langelique et eperua

eperua<-str_detect(espece, "Dicorynia_guianensis|Eperua_falcata")


paracou_6_wmppp[eperua] %>% 
  autoplot() + scale_color_brewer(type = "qual")



#eperua et grandiflora
grandi<-str_detect(espece, "Eperua_grandiflora|Eperua_falcata")
paracou_6_wmppp[grandi] %>% 
  autoplot() + scale_color_brewer(type = "qual")


```

## tuto de R

#### manipulation d'un vecteur

```{r}

#on fait des tests
a<- 11:20
(a %% 2)== 0->
  est_pair
# %% =fonction modulo = division euclidienne

#selection des valeurs pour lequelles le test était vrai
a[est_pair]

#methode rapide
a[(a%%2)==0]
```

#### processus ponctuel

code r pour simulation de processus

```{r}
#simulation poisson
#Définition de la fonction de densité lambda 
lamda <- function(x,y) {x* y*.3 / log(x+1) / log(y+1)} 
#Création d’un semis de point de densité lambda, dans une fenêtre carrée de 10x10
pp <- rpoispp(lamda, win=owin(c(0,10), c(0,10))) 
#Affichage 
plot(pp)

# Simulation d’un processus de Matérn 
ppm <- rMatClust(0.2, 0.3, 10, win = owin(c(0,10),c(0,10))) 
plot(ppm)

# Simulation d’un processus de Thomas 
ppt <- rThomas (0.1, 0.5, 10, win = owin(c(0,10),c(0,10))) 
plot(ppt)
```

```{r}
npoints(paracou_6_wmppp)
```

#### création d'un fonction

```{r}
#fonction de base
produit<- function(
  x,
  y){
  resultat<-x*y
  return(resultat)
}

produit(2,3)
#bonne pratique c'est de nommer les arguments commme on fait pour tout les #fonctions
#avoir des valeurs par défaut cohérentes, donc il faut les écrires nous mêmes
produit<- function(
  x,
  y=1){
  #ici valeur par defaut de y est 1
  resultat<-x*y
  return(resultat)
}

produit(12)

# on ajoute une variable
produit<- function(
  x,
  y=1){
  resultat<-x*y+ toto
  return(resultat)
}
resultat<-100
toto<-10
#ici on à utiliser une variable interne qui existe à l'exterieur !! mauvaise pratique 
# eviter d'utiliser des fonctions qui sont à l'exterieur

produit(12)

produit<- function(
  x,
  y=1){
  resultat<-x*y
  return(resultat)
}

x<-2
y<-3
#sintacte à éviter aussi, j'ai pas bien compris pourquoi

produit(x=x,y=y)

```

imaginons qu'on écrive un fonction qui dep d'un jeux de pts X, le premier argument s'appelle X, donc on se retrouve avec la situation ci-dessus (car notre jeux de pts s'appelle X aussi)

Si on modif à l'intérieur de la fonction x, pas de modif à l’extérieur de x. R arrête de travailler avec l'objet d'origine et créer un objet temporaire interne à la fonction.

si on écrit pas de "return" la dernière valeur produit est retournée. on appel simplement "résultat" pas besoin de créer la variable interne "résultat"

```{r}
produit<- function(
  x,
  y){
  x*y
}
#version courte



produit(2,3)

```

nouvelle fonction

On a un rectangle ou la longeur est x\*la largeur

```{r}

cotes<- function(
    aire,
    facteur_de_forme){
  largeur<- sqrt(aire/facteur_de_forme)
  longeur<- largeur*facteur_de_forme
  return(c(largeur, longeur))
  #ici on fait un vecteur parce qu'une fonction ne peut revoyer qu'un seul resultat
}

cotes(45,5)

#revoyer des argument plus complexe
#on fait une liste
cotes<- function(
    aire,
    facteur_de_forme){
  largeur<- sqrt(aire/facteur_de_forme)
  longeur<- largeur*facteur_de_forme
  return(list(longeur=longeur, largeur=largeur))
  
}

cotes(45,5)

#on peut aussi revoyer un tableau
cotes<- function(
    aire,
    facteur_de_forme){
  largeur<- sqrt(aire/facteur_de_forme)
  longeur<- largeur*facteur_de_forme
  return(tibble(longeur=longeur, largeur=largeur))
  
}

cotes(45,5)
```
