---
title: "brouillon"
author: "Maria Brice"
format: 
 html: default
 pdf: default
editor: visual
bibliography: references.bib
---

# experimentation

##### les packages

```{r}
library(ads)
library(divent)
library(tidyverse)
library(dbmss)
library(patchwork)
library(spatstat)

```

##### les données

```{r}
# Version pas cryptée, on va chercher des données classiquement
Paracou2015 <- read_csv2("data/Paracou2015.csv")


# cryptage
library("secret")
vault <- "vault"
create_vault(vault)

# Identifiant GitHub du propriétaire du projet
github_user <- "mariabrice-lab"
# Lecture et stockage de la clé, i est le numéro de la clé
add_github_user(github_user, vault = vault, i = 3)

library("openssl")
project_id <- "stage_M1"
# Lecture de la clé
rsa_project <- read_pubkey(paste0(project_id, ".rsa.pub"))
# Ajout au coffre-fort
add_user(project_id, public_key = rsa_project, vault = vault)


add_secret(
  # Nom de la donnée
  "Paracou2015", 
  # Valeur
  value = Paracou2015, 
  # Utilisateurs autorisés: propriétaire et générique
  users = c(paste0("github-", github_user), project_id), 
  # Coffre-fort
  vault = vault
)

# Lecture de la donnée
Sys.setenv(USER_KEY = usethis::proj_path(paste0(project_id, ".rsa")))
# Lecture de la donnée "X"
Paracou2015 <- get_secret("Paracou2015", vault = vault)
```

création du tableau ou on à modifié les BinomialName

```{r}
read_csv2(file = "data/Paracou2015.csv") %>% 
  # Noms binomiaux
  mutate(BinomialName = paste(Genus, Species)) %>% 
  # Sélection des colonnes utiles
  select(
    # Parcelle (pour créer les jeux de points)
    Plot, 
    # Carré (pour la p16)
    SubPlot, 
    # Identifiant et position de chaque arbre, UTM pour p16
    idTree, Xfield, Yfield, Xutm, Yutm,
    # Botanique
    Family, Genus, Species, BinomialName, 
    # Circonférence
    CircCorr
  ) %>%
  # Calcul de la surface terrière en mètres carrés
  mutate(G = pi * (CircCorr / pi / 2)^2 / 10000) ->
  Paracou2015
```

## Biodiversité

Nombres d'espèces dans la parcelle :

```{r}
library("divent")
div_richness(paracou_6_abd, estimator = "naive")
```

(diversité d'ordre 0 = diversité d'espèces).

(1 c'est shanon, 2 =simpsons)

```{r}
autoplot(paracou_6_abd)
```

tp sur maniment de R

```{r}
div_richness(paracou_6_abd, estimator = "naive")

```

les calculs

```{r}
paracou_6_abd %>% 
  metacommunity(name  = "Paracou_6") ->
  paracou_6
#fonction metacommunauté à rassemblé les 4 carré de paracou
#estimer "naive" compte betement et n'essaye pas d'estimer

autoplot(paracou_6)

#standard
div_richness(paracou_6, estimator = "naive")
#Numerique
(div_richness(paracou_6, estimator = "naive", as_numeric = TRUE))


#shanon
paracou_6 %>% 
  ent_shannon(estimator = "naive")
paracou_6 %>% 
  ent_shannon(estimator = "naive")
#nombre de hill
div_hill(paracou_6, q = 1, estimator = "naive")
# ->interpretation, c'est comme si on avait 101 sp qui aurait la meme d'abondance
#irl on a 300sp.

#simpson
paracou_6 %>% 
  ent_simpson(estimator = "naive")
#interpretation : proba qu'on tombe sur 2sp different en tirant au hazard
#nbr de hill simpson
div_hill(paracou_6, q = 2, estimator = "naive")

view(paracou_6)





```

#### Profil de diversité

```{r}
profile_hill(paracou_6, estimator="naive") %>% 
  autoplot() +
  theme(legend.position="none")
#legend du tableau, 0= richesse psécifique, 1=shanon et 2=simpson
#ordre de la diversité, plus il est grand moins les espèce rare comptent.


```

interet des courbes pour comparer deux parcelles, voire si des courbes se croisent ou non, en fonction de l'ordre de diversité choisi,

si elles se croisent pas alors pas de soucis, y'a une parcelle qui est forcement plus diversifié que l'autre peu importe l'ordre de div choisi. Donne des info sur les proportion d'espèces rares.

interessant pour la conservation, qui svt choissisent le plus grand nbr d'especes. (pas forcement judicieux car les especes rare sont fragiles et vont probablement disparaitre.

diversité d'ordre infini (indice de burger-parker). La courbe va descendre jusqu' une asymptopte, correspond à l'abondance l'espece la #plus representée (10% d'épicéa on obtient : ...)

## statistique spatiales

manipulation d'un wmpp

```{r}
library("tidyverse")
paracou_6_wmppp %>% 
  autoplot() +
  labs(color="Espece",size= "Surface terrière" )


```

on veut un plot avec seulement 1 type de plante

```{r}
#creation d'un vecteur avec seulement les sp
paracou_6_wmppp$marks$PointType->espece

est_wapa<-(espece=="Lecith")

paracou_6_wmppp[est_wapa] %>% 
  autoplot()


```

##### K de @ripley1976

il permet de comparer un motif de point observée à une simulation

```{r}
library("dbmss")
paracou_6_wmppp %>% 
  Khat() %>% 
  autoplot(./(pi*r^2)~r) + 
  scale_y_continuous(limits=c(0,2))

#Kenveloppe rajoute une intervalle de conf (il fait des simulation de distrib loi #poisson)
paracou_6_wmppp %>% 
  KEnvelope() %>% 
  autoplot(./(pi*r^2)~r) + 
  scale_y_continuous(limits=c(0.9,1.1))
```

nb : 60m determiné par R par rapport à la taille de la fenetre(ici 250m).

on divise par lambda pi r2 pour avoir une valeur 1= respecte loi poisson

interpretation : on voit que la courbe a petit distance est en dessou de l'attendu. A petite distance, les arbres ont tendance à se repousser (pas surprenant, les arbres ne sont pas des points)

Si on fait l'experience sur les wapa, repoussage à petite distance puis "agrégats"-\> sauf que hypothèse nulle est mauvaise, on ne peut pas les trouver partout, ils aimes pas avoir les pieds dans l'eau, on aurait besoin d'autre tests plus élaborés qui on tune hypothèse differents

- pour palier à ce pb, on elimine les parties qui n'ont pas de wapa

- on choisi des espece presente partout

- autre stat mais pas possible avec le cas de ripley

##### le K intertype

*(à recupérer sur github de Eric)*

```{r}
# Inutile de filtrer l'espèce
paracou_6_wmppp %>% 
  # Calcul de K et de l'envelope de confiance de sa distribution 
  # sous l'hypothèse nulle d'indépendance
  KEnvelope(
    # Centre des cercles
    ReferenceType = "Fabaceae_Eperua_grandiflora",
    # Voisins
    NeighborType =  "Fabaceae_Eperua_falcata",
  ) -> 
  # Mémorisation pour permettre de tester les options graphiques
  # sans tout recalculer
  k_wapa_inter
# Figure
k_wapa_inter %>% 
  # Transformer K (division par pi r²), en fonction de r
  autoplot(fmla = ./(pi*r^2) ~ r) +
  # Légende illisible
  theme(legend.position = "none") + 
  # Axe des y trop long
  labs(y = expression(K / (pi * r^2))) +
  # Limiter l'axe des y pour voir les détails
  scale_y_continuous(limits = c(0, 2.5))
```

## Diversité à distance

### modèle de base

```{r}
#generate a random community
g<- rspcommunity(1, size=50, species_number = 3)
autoplot(g)

#calculate the accumulation richness
accum_n<-accum_sp_hill(g)
autoplot(accum_n, q=0)

#a long distance
accum_r<- accum_sp_hill(g,
                        order=0, 
                        r=seq(0, .5, .05)#buug,
                        #correction= "extrapolation"
                        )
autoplot(accum_r, q=0)
```

ici on compte l'individu central, à distance 0 on a 1 sp (diversité à distance). Mais diversité en fonction de nbr de voisin *(ca ne nous intéresse pas)* ne prends pas en compte cet indiv central.

peut-être modifer le code pour eliminer l'individu central si il ne font pas ça dans la bibliographie. eperua\<-str_detect(espece, "Dicorynia_guianensis\|Eperua_falcata")

arguments de la fonction :

correction des cercles qui sortent de la zone d'étude, soit "none" soit "extrapolation" \>\>enfait y'a un bug

### comparaison avec hypothèse nulle

l'accumulation est elle + lente que sous l'hypothèse de

```{r}
accum_sp_hill(g,
              order = 0,
              r = seq(0, .5, .05),
              h0  ="binomial"
              ) ->
  richesse_distance_h0

richesse_distance_h0 %>% 
  autoplot()


```

parfois avec poisson il mets des arbres à des endroit ou il n'y en a pas (genre ds une rivère).

h0= "random location" garde les position des arbres mais modifie les intesités.

processu binomial = processus de poisson ou le nombre d'arbre est fixé .

order = change la diversité

###### pour marlène

pour avoir shimatanie, accum_sp\_?? et orders=2 *(mais lui il a pas fait comme ca, autre methode de correction entre autre).*

la fonction de ent_sp_simpson (shimatani) ne fait pas les rayons des cercles mais une somme de K de ripley.

## les ISAR : fonction

### calcul des isars

```{r}
accum_sp_hill(
  paracou2015_15_wmppp, 
  # Richesse
  orders = 0,
  # Distances
  r = seq(0, 50,2 ),
  individual = TRUE
) ->
  rich_dist_15

```

maintenant comparaison avec un hypothèse nulle de dispersition de poisson homogène

-\> à reprendre plus tard avec un *ordi puissant*

```{r}

#fonction ISAr de Eric
accum_sp_hill(
  mini_test, 
  # Richesse
  orders = c(0, 1),
  # Distances
  r = seq(0, 150,10 ),
  individual = TRUE,
  h0 = "binomial"
) ->
  richesse_distance_h0


#selection d'sp.
est_sp1_h0 <- (richesse_distance_h0$X$marks$PointType == "Eschweilera sagotiana")

#


richesse_distance_h0$neighborhoods[1, , est_sp1] %>% 
  rowMeans() -> 
  isar_sp1_h0


tibble(
  distance = as.numeric(names(isar_sp1_h0)),
  richesse = as.numeric(isar_sp1_h0)
) %>% 
  ggplot(aes(x = distance, y = richesse)) +
  geom_point() +
  geom_line()
###Je comprend pas pk en comparant avec h0, ca donne la meme chose

rich_binom <- accum_sp_hill(mini_test, h0 = "binomial")
rich_none  <- accum_sp_hill(mini_test, h0 = "none")

summary(rich_binom$neighborhoods)
summary(rich_none$neighborhoods)
```

##### V1

```{r}
#exemple de creation de fonction
cotes <- function(
    aire,
    facteur_de_forme){
  largeur  <- sqrt(aire/facteur_de_forme)
  longeu <- largeur*facteur_de_forme
  return(c(largeur, longeur))}

  
#création de la fonction Isar
#cette fonction prend un nom d'espece et nous rends une courbe d'accumulation

isar<-function(
    #arguments de la fonction
    wmppp,
    sp_name){
  
  #devellopement de la fonction
  #calcul des CA individuelles
  rich_dist < -accum_sp_hill(
    wmppp,
    r = seq(0, 150, 10),
    individual = TRUE)
  
  #selection de l'espèce voulue
  is_sp <- (rich_dist$X$marks$PointType == sp_name)
  
  #creation de l'isar seulement pour l'esp1
  isar_sp <- rowMeans(rich_dist$neighborhoods[1, , is_sp] )
  
  #tableau summary
  tableau <- tibble(
    distance = as.numeric(names(isar_sp)),
    richesse = as.numeric(isar_sp))
  
  #creation du plot
  magnifique_isar <- ggplot(tableau, aes(x = distance, y = richesse)) +
    geom_point() +
    geom_line() +
    labs(title = sp_name)
  
  
  #sortie de la fonction
  return(magnifique_isar)
}

#crash teeeest
isar(mini_test, "Eschweilera sagotiana")
#ca à marchééééé la fete
isar(mini_test, "Eperua falcata")



isar(paracou2015_6_wmppp,"Licania micrantha ")
```

###### V1.2

```{r}
#exemple de creation de fonction
cotes <- function(
    aire,
    facteur_de_forme){
  largeur <- sqrt(aire/facteur_de_forme)
  longeur <- largeur*facteur_de_forme
  return(c(largeur, longeur))}


#création de la fonction Isar
#cette fonction prend un nom d'espece et nous rends une courbe d'accumulation

isar1_2 <- function(
    #arguments de la fonction
  wmppp,
  sp_name){
  
  #devellopement de la fonction
  #calcul des CA individuelles
  rich_dist <-accum_sp_hill(
    wmppp,
    r = seq(0, 10,1 ),
    individual = TRUE)
  
  #selection de l'espèce voulue
  is_sp <- (rich_dist$X$marks$PointType == sp_name)
  
  #creation de l'isar seulement pour l'esp1
  isar_sp <- rowMeans(rich_dist$neighborhoods[1, , is_sp, drop = FALSE] )
  
  #tableau summary
  tableau <- tibble(
    distance =  seq(0, 10,1 ),
    richesse = as.numeric(isar_sp))
  
  #creation du plot
  magnifique_isar <- ggplot(tableau, aes(x = distance, y = richesse)) +
    geom_point() +
    geom_line() +
    labs(title = sp_name)
  
  
  #sortie de la fonction
  return(magnifique_isar)
}




isar1_2(paracou2015_6_wmppp,"Licania alba")
```

##### V2

amélioration de la fonction

- ? decider du r ou l'adapter a bcp plus de pts

- pouvoir changer le q

- comparaison avec l'hypothèse h0 *(attendre d'avoir un ordi plus puissant)*

- voir si ca fonction sur un dataframe de parcou directement

```{r}
isar2 <- function(
    #arguments de la fonction
    wmppp,
    sp_name,
    r,
    q){
  
  #devellopement de la fonction
  #calcul des CA individuelles
  rich_dist <- accum_sp_hill(
    wmppp,
    r = r,
    orders = q,
    individual = TRUE)
  
  #selection de l'espèce voulue
  is_sp <- (rich_dist$X$marks$PointType == sp_name)
  
  #creation de l'isar seulement pour l'esp1
  isar_sp <- rowMeans(rich_dist$neighborhoods[1, , is_sp] )
  
  #tableau summary
  tableau <- tibble(
    distance = as.numeric(names(isar_sp)),
    richesse = as.numeric(isar_sp))
  
  #creation du plot
  magnifique_isar <- ggplot(tableau, aes(x = distance, y = richesse)) +
    geom_point() +
    geom_line()
  
  #sortie de la fonction
  return(magnifique_isar)
}

isar2(wmppp = paracou_6_wmppp,
      sp_name = "Ambelania_acida",
      r = seq(0, 20, 1 ),
      q = 0
)

#attendre un ordi plus puissant
```

##### V3 : 30m et shanon + divspé

en vrai vaut mieux calculer l'entropie une fois pour toute puis selectionner les sp

```{r}

#calcul de l'entropie une bonne fois pour toutes
accum_sp_hill(
  paracou2015_6_wmppp, 
  # Richesse
  orders = c(0, 1),
  # Distances
  r = seq(0, 30,2 ),
  individual = TRUE
) ->
  rich_dist_v3
#je fais surtout ca parce que c'est beaucoup plus rapide
#avoir qu'elle distance je choisi, peut-être que 30m c'est trop peu
#on atteind aucun plateau, diversité seulement à trois



#creation de la fonction isar
isar3 <- function(
    #arguments de la fonction
  sp_name){
  
  #selection de l'espèce voulue
  is_sp <- (rich_dist_v3$X$marks$PointType == sp_name)
  
  #creation de l'isar seulement pour l'esp1
  isar_sp <- apply(
    rich_dist_v3$neighborhoods[1, , is_sp, drop = FALSE],
    2,
    mean,
    na.rm = TRUE
    )
 
  
  #tableau summary
  tableau <- tibble(
    distance = as.numeric(names(isar_sp)),
    richesse = as.numeric(isar_sp))
  
  #creation du plot
  magnifique_isar <- ggplot(tableau, aes(x = distance, y = richesse)) +
    geom_point() +
    geom_line()
  
  #sortie de la fonction
  return(magnifique_isar)
}

#test
isar3("Eperua falcata")
isar3("Lecythis persistens")
isar3("Licania alba")
isar3("Dicorynia guianensis")
isar3("Eschweilera sagotiana")
autoplot(paracou2015_6_wmppp)


names(rich_dist_v3)

str(rich_dist_v3, max.level = 1)

rich_dist_v3$accumulation[1, , 1]
rich_dist_v3$accumulation[2, , 1]
```

###### V3.2 : 50m

```{r}
accum_sp_hill(
  paracou2015_6_wmppp, 
  # Richesse
  orders = 0,
  # Distances
  r = seq(0, 50,2 ),
  individual = TRUE
) ->
  rich_dist_v3.2


isar3_2 <- function(
    #arguments de la fonction
  sp_name,
  isars){
  
  #selection de l'espèce voulue
  is_sp <- (isars$X$marks$PointType == sp_name)
  
  #creation de l'isar seulement pour l'esp1
  isar_sp <- apply(
    isars$neighborhoods[1, , is_sp, drop = FALSE],
    2,
    mean,
    na.rm = TRUE
  )
  
  
  #tableau summary
  tableau <- tibble(
    distance = as.numeric(names(isar_sp)),
    richesse = as.numeric(isar_sp))
  
  #creation du plot
  magnifique_isar <- ggplot(tableau, aes(x = distance, y = richesse)) +
    geom_point() +
    geom_line() +
    labs(title = sp_name)
  
  #sortie de la fonction
  return(magnifique_isar)
}


isar3_2("Dicorynia guianensis", rich_dist_v3.2)
eperua <- isar3_2("Eperua falcata",rich_dist_v3.2)

```

###### V3.3 : combinaison de plusieur sp

```{r}

#WARNING pour que cette fonction marche il faut d'abord faire marcher la 3.2

#creation d'une fonction qui fait plusieur graph

multisp <- function(
    liste_especes,
    isars){
  
  # récupération des données de chaque graphique
  donnees <- lapply(liste_especes, function(sp){
    
    g <- isar3_2(sp, isars)
    
    df <- g$data
    df$espece <- sp
    
    df
  })
  
  # fusion
  donnees <- dplyr::bind_rows(donnees)
  
  # graphique
  ggplot(donnees,
         aes(x = distance,
             y = richesse,
             color = espece)) +
    geom_point() +
    geom_line(linewidth = 1) +
    labs(
      x = "Distance",
      y = "Richesse",
      color = "Espèce"
    ) +
    theme_classic()
}

multisp(c("Eperua falcata","Dicorynia guianensis", "Oxandra asbeckii","Hirtella glandistipula"),
        rich_dist_v3.2)


isar3_2("Hirtella glandistipula",rich_dist_v3.2)


```

##### V4

ici on essaye de faire un ENORME FONCTION, qui fait un graph et une maps

```{r}

isar4 <- function(sp_name, isars, mapsdata){
  
  ##################################################
  #palette de couleur
  palette_sp <- setNames(
    RColorBrewer::brewer.pal(
      max(3, length(sp_name)),
      "Set2"
    )[seq_along(sp_name)],
    sp_name
  )
  
  
  ##############################
  # ISAR
  tableau_final <- lapply(sp_name, function(sp){
    #selection des sp
    is_sp <- isars$X$marks$PointType == sp
    #recuperation des isars
    isar_sp <- apply(
      isars$neighborhoods[1, , is_sp, drop = FALSE],
      2,
      mean,
      na.rm = TRUE
    )
    #creation d'un tableau
    tibble(
      distance = as.numeric(names(isar_sp)),
      richesse = as.numeric(isar_sp),
      espece = sp
    )
  })
  #merge des tableau de chaque sp
  tableau_final <- dplyr::bind_rows(tableau_final)
  #creation du plot des isars
  plot_isar <- ggplot(
    tableau_final,
    aes(
      x = distance,
      y = richesse,
      color = espece
    )
  ) +
    geom_point() +
    geom_line() +
    scale_color_manual(values = palette_sp)
  
  
  ##################################
  # MAPS
  motif <- paste(sp_name, collapse = "|")
  
  selection <- stringr::str_detect(
    mapsdata$marks$PointType,
    motif
  )
  
  plot_map <- autoplot(mapsdata[selection, ]) +
    scale_color_manual(values = palette_sp) +
    theme_minimal(base_size = 18) +
    theme(plot.margin = margin(10, 10, 10, 10))
  
  
  #########################
  return(list(
    map = plot_map,
    isar = plot_isar
  ))
}


isar4(c("Eperua falcata","Dicorynia guianensis", "Oxandra asbeckii","Hirtella glandistipula"),rich_dist_v3.2, paracou2015_6_wmppp)

#espece d'interet pour les population
#fruit de coumou  et jus/huile de Patawa 
isar4(c("Oenocarpus bacaba","Oenocarpus bataua"),rich_dist_v3.2, paracou2015_6_wmppp)

#feuille de wai
isar4(c("Ruizterania albiflora"),rich_dist_v3.2, paracou2015_6_wmppp)
isar4(c("Ruizterania albiflora"),rich_dist_15, paracou2015_15_wmppp)

#grignon franc preleves pour son bois
isar4(c("Sextonia rubra"),rich_dist_v3.2, paracou2015_6_wmppp)
isar4(c("Sextonia rubra"),rich_dist_15, paracou2015_15_wmppp)


#75%  du prelevement en bois
isar4(c("Sextonia rubra","Ruizterania albiflora","Dicorynia guianensis"),rich_dist_15, paracou2015_15_wmppp)
isar4(c("Sextonia rubra","Ruizterania albiflora","Dicorynia guianensis"),rich_dist_v3.2, paracou2015_6_wmppp)
```

##### V5

finalement on fait 2 fonction séparés pour la maps et le graph

et faire en sorte que les resultats se stockent

###### maps

```{r}
#fonction maps
maps_sp <- function(sp_name, data_wmppp){
  
  
  ##################################################
  #palette de couleur
  palette_sp <- setNames(
    RColorBrewer::brewer.pal(
      max(3, length(sp_name)),
      "Set2"
    )[seq_along(sp_name)],
    sp_name)
    
  #####################################################
    # MAPS
  motif <- paste(sp_name, collapse = "|")
  
  selection <- stringr::str_detect(
    data_wmppp$marks$PointType,
    motif
  )
  
  plot_map <- autoplot(data_wmppp[selection, ]) +
    scale_color_manual(values = palette_sp) +
    theme_minimal(base_size = 18) +
    theme(plot.margin = margin(10, 10, 10, 10))
  return(plot_map)
}


#############fonction maps qui laisse tout les arbres mais qui colore ceux qui nous interresses

#fonction maps
maps_sp2 <- function(sp_name, data_wmppp){
  
  # Palette de couleurs
  palette_sp <- setNames(
    RColorBrewer::brewer.pal(
      max(3, length(sp_name)),
      "Set2"
    )[seq_along(sp_name)],
    sp_name
  )
  
  # Création d'une nouvelle variable grp de couleur
#valeur par defaut autre
  data_wmppp$marks$col_group <- "Autres"
#vecteur sp prend le nom de chaque sp  
  for (sp in sp_name) {
    
    idx <- stringr::str_detect(
      data_wmppp$marks$PointType,
      sp
    )
    
    data_wmppp$marks$col_group[idx] <- sp
  }
  
  # Carte
  plot_map <- autoplot(
    data_wmppp,
    colour = "col_group"
  ) +
    scale_color_manual(
      values = c(
        "Autres" = "grey80",
        palette_sp
      )
    ) +
    theme_minimal(base_size = 18) +
    theme(
      plot.margin = margin(10, 10, 10, 10)
    )
  
  return(plot_map)
}
maps_sp2(c("Eperua falcata"),p2015_6_wmppp)


```

###### isar 

```{r}
#Fonction isars sp

isarsp <- function(sp_name, isars){
  
  ##################################################
  #palette de couleur
  palette_sp <- setNames(
    RColorBrewer::brewer.pal(
      max(3, length(sp_name)),
      "Set2"
    )[seq_along(sp_name)],
    sp_name
  )
  ##############################
  # ISAR
  tableau_final <- lapply(sp_name, function(sp){
    #selection des sp
    is_sp <- isars$X$marks$PointType == sp
    #recuperation des isars
    isar_sp <- apply(
      isars$neighborhoods[1, , is_sp, drop = FALSE],
      2,
      mean,
      na.rm = TRUE
    )
    #creation d'un tableau
    tibble(
      distance = as.numeric(names(isar_sp)),
      richesse = as.numeric(isar_sp),
      espece = sp
    )
  })
  #merge des tableau de chaque sp
  tableau_final <- dplyr::bind_rows(tableau_final)
  #creation du plot des isars
  plot_isar <- ggplot(
    tableau_final,
    aes(
      x = distance,
      y = richesse,
      color = espece
    )
  ) +
    geom_point() +
    geom_line() +
    scale_color_manual(values = palette_sp)
  
  #creation d'un objet
  nom_objet <- paste0(
    paste(sp_name, collapse = "_"),
    "_",
    deparse(substitute(isars))
  )
  
  assign(nom_objet, tableau_final, envir = .GlobalEnv)
  return(plot_isar)
}

isarsp(c("Eperua falcata"),rd_6)
isarsp(c("Eperua falcata","Dicorynia guianensis"),rd_6)
view(`Eperua falcata_rd_6`)
view(`Eperua falcata_Dicorynia guianensis_rd_6`)
```

##### V6 : ic

fonction qui mets l'intevalle et sur le graph

```{r}
isarsp6 <- function(sp_name, isars,isarsh0){
  
  ##################################################
  #palette de couleur
  palette_sp <- setNames(
    RColorBrewer::brewer.pal(
      max(3, length(sp_name)),
      "Set2"
    )[seq_along(sp_name)],
    sp_name
  )
  ##############################
  # ISAR
  tableau_final <- lapply(sp_name, function(sp){
    #vecteur T/F pour l'espece voulue
    is_sp <- isars$X$marks$PointType == sp
    #recuperation des neighborhoods pour l'espece voulue
    isar_sp <- apply(
      isars$neighborhoods[1, , is_sp, drop = FALSE],
      2,
      mean,
      na.rm = TRUE
    )
    #creation d'un tableau
    tibble(
      distance = as.numeric(names(isar_sp)),
      richesse = as.numeric(isar_sp),
      espece = sp
    )
  })
  #merge des tableau de chaque sp
  tableau_final <- dplyr::bind_rows(tableau_final)
  
  #creation du plot des intervalles de conf
  plot_ic <- autoplot(isarsh0)
  
  plot_isar <- plot_ic +
    geom_point(
      aes(
        x = distance,
        y = richesse,
        color = espece
      ),
      data = tableau_final
    ) +
    geom_line(
      aes(
        x = distance,
        y = richesse,
        color = espece
      ),
      data = tableau_final,
      linewidth = 0.8
    )
  
 
  
  #creation d'un objet
  nom_objet <- paste0(
    paste(sp_name, collapse = "_"),
    "_",
    deparse(substitute(isars))
  )
  
  assign(nom_objet, tableau_final, envir = .GlobalEnv)
  return(plot_isar)
}


isarsp6(c("Dicorynia guianensis","Eperua falcata"), rd_6_none,rd_6_none_h0)
```

### h0 : binomiale

Alors maintenant on va essayer avec des h0 binomiale

-creer des jeux de pts avec redistribution des etiquettes aléatoires

-calculer les isar de ces jeux de pts et les stocker

bon enfait non

la comparaison se fait avec l'accumulation globale de la parcelle

mettre sur la meme figure l'accumulation et les bornes

```{r}
accum_sp_hill(
  rthin(paracou2015_6_wmppp,P = 0.1), 
  # Richesse
  orders = 0,
  # Distances
  r = seq(0, 30,2 ),
  individual = TRUE,
  h0 =  "random location",
  n_simulations = 20
) ->
  rich_dist_15_h0

autoplot(rich_dist_15_h0)

isar4(c("Eperua falcata"),rd_6, p2015_6_wmppp)

```

### traitement des données

### mise en forme

les colones qui nous interresse sont cirCorr et spe

```{r}
paracou_2015 <- read_csv2(file = "data/Paracou2015.csv") 

#modification de tableau
Paracou2015 %>% 
  #filtrer la parcelle6
  filter(Plot == 6) %>% 
  #selection de colones
  select(idTree, Xfield, Yfield, Family, Genus, BinomialName, CircCorr ) %>% 
  #calcul de la surface terrière en metre carré
  mutate(G = pi*(CircCorr / pi/2)^2/10000) ->
  paracou2015_6

#creation d'un wmpp
paracou2015_6 %>% 
  #renommer les colones 
  rename(
    X = Xfield,
    Y = Yfield,
    PointType = BinomialName,
    PointWeight = G
    ) %>% 
  wmppp(
    window = owin(xrange = c(0, 250), yrange = c(0,250)), 
    unitname = c("metre", "metres")
  ) %>% 
  #deplacement des pts pour eviter les chevauchements
  rjitter(radius = 0.01) ->
  paracou2015_6_wmppp 

autoplot(paracou2015_6_wmppp)



#on refais pour la parcelle 15 et 16
Paracou2015 %>% 
  filter(Plot == 15) %>% 
  select(idTree, Xfield, Yfield, Family, Genus, BinomialName, CircCorr ) %>% 
  mutate(G = pi*(CircCorr / pi/2)^2/10000)  ->
  paracou2015_15

#creation d'un wmpp
paracou2015_15 %>%
  rename(
    X = Xfield,
    Y = Yfield,
    PointType = BinomialName,
    PointWeight = G
  ) %>% 
  wmppp(
    window = owin(xrange = c(0, 250), yrange = c(0,250)), 
    unitname = c("metre", "metres")
  ) %>% 
  rjitter(radius = 0.01) ->
  paracou2015_15_wmppp 



Paracou2015 %>% 
  filter(Plot == 16) %>% 
  select(idTree, Xutm, Yutm, Family, Genus, BinomialName, CircCorr ) %>% 
  mutate(G = pi*(CircCorr / pi/2)^2/10000) ->
  paracou2015_16

#creation d'un wmpp
paracou2015_16 %>% 
  rename(
    X = Xutm,
    Y = Yutm,
    PointType = BinomialName,
    PointWeight = G
  ) %>% 
  wmppp(
    unitname = c("metre", "metres")
  ) %>% 
  rjitter(radius = 0.01) ->
  paracou2015_16_wmppp 

paracou2015_16_wmppp$owin <- convexhull(paracou2015_16_wmppp) 



autoplot(paracou2015_16_wmppp)
#enfait 16 pas chelou
#donc il ont découpé la grosse parcelle en 25petite de 100*100m


```

manipulation des données

```{r}
paracou2015_6 %>% 
  #regroupement par sp et calcul de le surface terrière et comptage
  group_by(BinomialName) %>% 
  summarise(nombre = n(), surface_terrière = mean(G)) %>% 
  #trier par abondance decroissante
  arrange(desc(nombre))
```

#### création d'un objet spp

```{r}
library("ads")
paracou2015_6_spp <- spp(
  x = paracou2015_6_wmppp$x,
  y = paracou2015_6_wmppp$y,
  window = owin2swin(paracou2015_6_wmppp$window),
  marks = paracou2015_6_wmppp$marks$PointType
  )

#calcul de k de Ripley
paracou2015_6_spp %>% 
  kfun(upto = 100, by = 10) %>% 
  plot()
```

#### les point superposés

```{r}
paracou2015_6_wmppp %>% 
  rjitter()
```

# Annexes

## crash test

#### petit paracou pour faire des tests

```{r}
{r}
#selection d'un petit sous tableau
mini_paracou <- paracou2015_6[sample(nrow(paracou2015_6), 40), ]

#creation d'un wmppp
mini_paracou %>% 
  #renommer les colones 
  rename(
    X = Xfield,
    Y = Yfield,
    PointType = BinomialName,
    PointWeight = G
  ) %>% 
  wmppp(
    window = owin(xrange = c(0, 250), yrange = c(0,250)), 
    unitname = c("metre", "metres")
  ) %>% 
  #deplacement des pts pour eviter les chevauchements
  rjitter(radius = 0.01) ->
  mini_paracou_wmppp 

#j'essais de regler le pb de pointweigth
mini_test <- mini_paracou_wmppp

marks(mini_test)$PointWeight <- 1

autoplot(mini_paracou_wmppp)

#############################


#création d'un mini paracou par decoupage de la fenetre 

mi_paracou <- paracou_6_wmppp[owin(xrange = c(0, 50), yrange = c(0,50))]
autoplot(mi_paracou)



########première simulation 
accum_sp_hill(
  mi_paracou, 
  # Richesse
  orders = 0,
  # Distances
  r = seq(0, 20,2 ),
  individual = TRUE,
  h0 = "random location"
) ->
  rich_dist_test
```

```{r}
profile_hill(paracou_6_abd, estimator = "naive") %>% 
  autoplot() +
  theme(legend.position =  "none")
```

NB : Si on doit choisir on sacrifie la violette.

```{r}
#fonctiooooooooooon

treemaps <- function(
    data,
    sp_name){
  
  #creation d'un vecteur avec toutes les sp
  esepece <- data$marks$PointType
  #les plantes choisies
  selection <- str_detect(espece, sp_name)
  return(autoplot(data[selection]))
}

#test de la fonction
treemaps(paracou_6_wmppp,"Fabaceae_Eperua_")
# elle marche ahhahhahahh

#maintenant on veut une fonction avec des liste d'espece
treemaps2 <- function(
    data,
    sp_name){
  
  #creation d'un vecteur avec toutes les sp
  espece <- data$marks$PointType
  #les plantes choisies
  rohroh <- lapply(sp_name, function(sp){
    selection <- str_detect(espece, sp)
  })
  return(autoplot(data[selection]))
}


treemaps2 <- function(data, sp_name){
  
  espece <- data$marks$PointType
  
  motif <- paste(sp_name, collapse = "|")
  
  selection <- str_detect(espece, motif)
  
  autoplot(data[selection])
}


treemaps2(paracou2015_6_wmppp, c("Dicorynia guianensis","Eperua falcata"))



#creation d'un vecteur avec seulement les sp
paracou_6_wmppp$marks$PointType -> espece

#toutes les wapa
Bigwapa <- str_detect(espece,"Fabaceae_Eperua_")

paracou_6_wmppp[Bigwapa] %>% 
  autoplot()


#la 2E plante la plus repandue
plant2 <- str_detect(espece,"Lecythidaceae_")

paracou_6_wmppp[plant2] %>% 
  autoplot() + scale_color_brewer(type = "qual")
```

#### les angeliques

```{r}
#langelique
angel <- str_detect(espece,"Dicorynia_guianensis")

paracou_6_wmppp[angel] %>% 
  autoplot() + scale_color_brewer(type = "qual")

```

44angeliques dans notre data

Eperua falcata

```{r}
#langelique et eperua

eperua <- str_detect(espece, "Dicorynia_guianensis|Eperua_falcata")


paracou_6_wmppp[eperua] %>% 
  autoplot() + scale_color_brewer(type = "qual")



#eperua et grandiflora
grandi <- str_detect(espece, "Eperua_grandiflora|Eperua_falcata")
paracou_6_wmppp[grandi] %>% 
  autoplot() + scale_color_brewer(type = "qual")


```

# TUTO de R

#### manipulation d'un vecteur

```{r}

#on fait des tests
a <- 11:20
(a %% 2) == 0 ->
  est_pair
# %% =fonction modulo = division euclidienne

#selection des valeurs pour lequelles le test était vrai
a[est_pair]

#methode rapide
a[(a %% 2) == 0]
```

#### processus ponctuel

code r pour simulation de processus

```{r}
#simulation poisson
#Définition de la fonction de densité lambda 
lamda <- function(x,y) {x * y*.3 / log(x + 1) / log(y + 1)} 
#Création d’un semis de point de densité lambda, dans une fenêtre carrée de 10x10
pp <- rpoispp(lamda, win = owin(c(0,10), c(0,10))) 
#Affichage 
plot(pp)

# Simulation d’un processus de Matérn 
ppm <- rMatClust(0.2, 0.3, 10, win = owin(c(0,10),c(0,10))) 
plot(ppm)

# Simulation d’un processus de Thomas 
ppt <- rThomas(0.1, 0.5, 10, win = owin(c(0,10),c(0,10))) 
plot(ppt)
```

```{r}
npoints(paracou_6_wmppp)
```

#### création d'un fonction

```{r}
#fonction de base
produit <- function(
  x,
  y){
  resultat <- x*y
  return(resultat)
}

produit(2,3)
#bonne pratique c'est de nommer les arguments commme on fait pour tout les #fonctions
#avoir des valeurs par défaut cohérentes, donc il faut les écrires nous mêmes
produit <- function(
  x,
  y=1){
  #ici valeur par defaut de y est 1
  resultat <- x*y
  return(resultat)
}

produit(12)

# on ajoute une variable
produit <- function(
  x,
  y=1){
  resultat <- x*y + toto
  return(resultat)
}
resultat <- 100
toto <- 10
#ici on à utiliser une variable interne qui existe à l'exterieur !! mauvaise pratique 
# eviter d'utiliser des fonctions qui sont à l'exterieur

produit(12)

produit <- function(
  x,
  y=1){
  resultat <- x*y
  return(resultat)
}

x <- 2
y <- 3
#sintacte à éviter aussi, j'ai pas bien compris pourquoi

produit( x = x,y = y)

```

imaginons qu'on écrive un fonction qui dep d'un jeux de pts X, le premier argument s'appelle X, donc on se retrouve avec la situation ci-dessus (car notre jeux de pts s'appelle X aussi)

Si on modif à l'intérieur de la fonction x, pas de modif à l’extérieur de x. R arrête de travailler avec l'objet d'origine et créer un objet temporaire interne à la fonction.

si on écrit pas de "return" la dernière valeur produit est retournée. on appel simplement "résultat" pas besoin de créer la variable interne "résultat"

```{r}
produit <- function(
  x,
  y){
  x*y
}
#version courte



produit(2,3)

```

nouvelle fonction

On a un rectangle ou la longeur est x\*la largeur

```{r}

cotes <- function(
    aire,
    facteur_de_forme){
  largeur <- sqrt(aire/facteur_de_forme)
  longeur <- largeur*facteur_de_forme
  return(c(largeur, longeur))
  #ici on fait un vecteur parce qu'une fonction ne peut revoyer qu'un seul resultat
}

cotes(45,5)

#revoyer des argument plus complexe
#on fait une liste
cotes <- function(
    aire,
    facteur_de_forme){
  largeur <- sqrt(aire/facteur_de_forme)
  longeur <- largeur*facteur_de_forme
  return(list(longeur = longeur, largeur = largeur))
  
}

cotes(45,5)

#on peut aussi revoyer un tableau
cotes <- function(
    aire,
    facteur_de_forme){
  largeur <- sqrt(aire/facteur_de_forme)
  longeur <- largeur*facteur_de_forme
  return(tibble(longeur = longeur, largeur = largeur))
  
}

cotes(45,5)
```

#### sauver des ficher sur l'ordi

Lors du tricotage en ficher pdf pour le rapport

```{r}
#cheque si le doc exist deja sinon fait le calcul
if (file.exists("data/x.Rdata")) {
  load("data/x.Rdata")
}esle{
  #tres long
  x <- 2
  save(x, file = "data/x.Rdata")
}
```

#### Inserer des equation

suivre : Insert/LatexMath/inline Math (dans la ligne ; equivaux à dollar) ou display Math (retour à la ligne au milieu ; équivaux à dbl dollar)

exemples :

$\frac{a}{b}$

$$\sum_{i=0}^{n}{P_i}$$

#### Fenêtre externe de graph

*(à faire dans le doc /.R/ pas /.qmd/ sinon ca marche paaas)*

```{r}
#normalement
windows()   # ou quartz() ou x11()

plot_map <- plot

print(plot_map)


```
