{{< include common.qmd >}}

# Résultats

```{r}
library(ads)
library(divent)
library(tidyverse)
library(dbmss)
library(patchwork)
library(spatstat)
library(dplyr)
library(tidyr)
library(purrr)
library(secret)
library(vegan)

#importation Lordi 
read_csv2("~/BioGET/stage/jeu de données/Paracou2015_UTF8/Paracou2015.csv") %>% 
  # Noms binomiaux
  mutate(BinomialName = paste(Genus, Species)) %>% 
  # Sélection des colonnes utiles
  select(
    # Parcelle (pour créer les jeux de points)
    Plot, 
    # Carré (pour la p16)
    SubPlot, 
    # Identifiant et position de chaque arbre, UTM pour p16
    idTree, Xfield, Yfield, Xutm, Yutm,
    # Botanique
    Family, Genus, Species, BinomialName, 
    # Circonférence
    CircCorr
  ) %>%
  # Calcul de la surface terrière en mètres carrés
  mutate(G = pi * (CircCorr / pi / 2)^2 / 10000) ->
  Paracou2015

#fonction de selection de parcelle
paracouplot <- function(data, plot){
  data %>% 
    filter(Plot == plot) %>% 
    select(idTree, Xfield, Yfield, Family, Genus, BinomialName, CircCorr ) %>% 
    #calcul de la surface terrière en metre carré
    mutate(G = pi*(CircCorr / pi/2)^2/10000)
}

paracouplot(Paracou2015,6) -> p2015_6
paracouplot(Paracou2015,15) -> p2015_15

#cas particulier de la parcelle 16
Paracou2015 %>% 
  filter(Plot == 16) %>% 
  # Les carrés sont numérotés de gauche à droite et haut en bas
  mutate(
    # Renuméroter les carrés de 0 à 24 (retirer 1)
    # Ajouter 0, 100,..., 400m à Xfield
    # Revenir à 0 tous les 5 carrés
    Xplot = 100 * ((SubPlot - 1) %% 5) + Xfield,
    # Ajouter 400, 300,..., 0 à Yfield pour les 5 premiers,
    # 5 suivants, ..., carrés.
    Yplot = 100 * (4 - (SubPlot - 1) %/% 5) + Yfield
  ) %>% 
  # Sélection des colonnes utiles
  # Garder les UTM pour vérification
  select(idTree, Xplot, Yplot, Xutm, Yutm, BinomialName, CircCorr) %>% 
  # Calcul de la surface terrière en mètres carrés
  mutate(G = pi * (CircCorr / pi / 2)^2 / 10000) ->
  p2015_16
```

```{r}
#wmppp
#fonction création de wmppp
paracouwmppp <- function(data){
  data %>%
    #renommer les colones 
    rename(
      X = Xfield,
      Y = Yfield,
      PointType = BinomialName,
      PointWeight = G
    ) %>% 
    wmppp(
      window = owin(xrange = c(0, 250), yrange = c(0,250)), 
      unitname = c("metre", "metres")
    ) %>% 
    #deplacement des pts pour eviter les chevauchements
    rjitter(radius = 0.01)
}

#creation de wmppp
paracouwmppp(p2015_6) -> p2015_6_wmppp
paracouwmppp(p2015_15) -> p2015_15_wmppp

#creation d'un wmppp parcelle 16
p2015_16 %>%
  # Renommer les colonnes   
  rename(     
    X = Xplot,
    Y = Yplot,
    PointType = BinomialName,
    PointWeight = G
  ) %>%
  wmppp(
    window = owin(xrange = c(0, 500), yrange = c(0, 500)),
    unitname = c("metre", "metres") 
  ) %>% 
  # Déplacement les points pour éviter la superposition
  rjitter(radius = 0.01) ->
  p2015_16_wmppp 


```

```{r}
#fonction

#fonction qui affiche intervalle de confiance h0 et isar spécifique
isarsp_ic <- function(sp_name, isars,isarsh0){
  
  ##################################################
  #palette de couleur
  palette_sp <- setNames(
    RColorBrewer::brewer.pal(
      max(3, length(sp_name)),
      "Dark2"
    )[seq_along(sp_name)],
    sp_name
  )
  ##############################
  # ISAR
  tableau_final <- lapply(sp_name, function(sp){
    #vecteur T/F pour l'espece voulue
    is_sp <- isars$X$marks$PointType == sp
    #recuperation des neighborhoods pour l'espece voulue
    isar_sp <- apply(
      isars$neighborhoods[1, , is_sp, drop = FALSE],
      2,
      mean,
      na.rm = TRUE
    )
    #creation d'un tableau
    tibble(
      distance = as.numeric(names(isar_sp)),
      richesse = as.numeric(isar_sp),
      espece = sp
    )
  })
  #merge des tableau de chaque sp
  tableau_final <- dplyr::bind_rows(tableau_final)
  
  #creation du plot des intervalles de conf
  plot_ic <- autoplot(isarsh0)
  
  plot_isar <- plot_ic +
    geom_point(
      aes(
        x = distance,
        y = richesse,
        color = espece
      ),
      data = tableau_final
    ) +
    geom_line(
      aes(
        x = distance,
        y = richesse,
        color = espece
      ),
      data = tableau_final,
      linewidth = 0.8
    ) +
    scale_color_manual(values = palette_sp)
  
  return(plot_isar)
}


#fonction maps rend uniquement les arbres concernés
maps_localisation <- function(sp_name, data_wmppp){
  
  ##################################################
  #palette de couleur
  palette_sp <- setNames(
    RColorBrewer::brewer.pal(
      max(3, length(sp_name)),
      "Dark2"
    )[seq_along(sp_name)],
    sp_name)
  
  #####################################################
  # MAPS
  motif <- paste(sp_name, collapse = "|")
  
  selection <- stringr::str_detect(
    data_wmppp$marks$PointType,
    motif
  )
  
  plot_map <- autoplot(data_wmppp[selection, ]) +
    scale_color_manual(values = palette_sp) +
    theme_minimal(base_size = 13) +
    theme(plot.margin = margin(10, 10, 10, 10))
  return(plot_map)
}

```

## Diversité et essences d’arbres

Dans l’analyse préliminaire de nos trois parcelles nous observons différentes variations dans les indices de diversité respectifs @tbl-indices_div . Sans surprise, la parcelle 16 est la plus diversifiée, son abondance et son nombre d’espèce est significativement supérieure aux 2 autres. La parcelle 6 est légèrement plus diversifiée que la 15 avec un indice de Shannon d’environ 4.61 contre 4.53 alors que les nombres d'individus est nettement inférieur, cela nous suggère une meilleure répartition des abondances entre espèces. Se concentrer sur l’indice de Simpson est bien plus pertinent en milieu tropical car c’est un milieu très hétérogène.

::: {#tbl-indices_div}
```{r}
load("data/indices_div.csv")
indices_div
```

Indices et données de diversité des parcelles étudiées
:::

Les nombres de hill nous donnent de précieuses indications, en effet ils sont très inférieur à la richesse spécifique et la différence entre le nombre de Hill pour les deux ordres de diversité est flagrante. Cela nous montre que les communauté tropicale sont très hétérogènes en abondances, avec un forte binarité entre espèces très abondantes et espèces rare.

Le graphique rank-abondance de la parcelle 16 nous confirme cette hypothèse, avec une distribution à longue traîne @fig-rank_abundance. Les 5 espèces les plus abondantes représentent 21.9 % des individus et si on agrandit aux 20premières, elles représentes 49.2 %. Les 5 sont fortement représentées au sein de nos 3 parcelles : Lecythidaceae, Fabaceae, Chrysobalanaceae, Annonaceae et Sapotaceae, pour des pourcentages allant de 17.3 % à 5.8 %. Les genres dominants des parcelle 6 et 15 sont quasiment identiques, La parcelle 16 se différencie des deux précédentes @tbl-genus ce qui est très probablement du a sa position plus éloignée, on sait que la forêt guyanaise à des composition très variables d’essence d’arbres @tersteege2013 et une diversité $\beta$ très élevée.

::: {#fig-rank_abundance}
```{r}

#16
abondance16 <- p2015_16 %>%
  count(BinomialName, name = "Abundance") %>%
  arrange(desc(Abundance)) %>%
  mutate(Rank = row_number())

ggplot(abondance16, aes(Rank, Abundance)) +
  geom_point(size = 3) +
  geom_line() +
  scale_y_log10() +
  theme_bw(base_size = 14) +
  labs(
    x = "Rang",
    y = "Abondance (échelle logarithmique)"
  )

```

Graphique rang/abondance pour les espèces d'arbres de la parcelle 16
:::

::: {#tbl-genus}
```{r}
Paracou2015 %>%
  filter(Plot %in% c(6, 15, 16)) %>%
  count(Plot, Genus, name = "Abondance") %>%
  group_by(Plot) %>%
  arrange(Plot, desc(Abondance)) %>%
  mutate(Pourcentage = 100 * Abondance / sum(Abondance)) %>%
  slice_head(n = 5) %>%
  ungroup()
```

tableau des 5 genres les plus abondants dans chaque parcelle étudiée
:::

## ISARS

### Courbes d’accumulation spatiales

les isars correspondant à chaque parcelles, ainsi que leur intervalle de confiance à 95 % (mesure consensus en écologie) sont affichés ci dessous @fig-isar6 , @fig-isar15, @fig-isar16 . On observe comme prévu que la diversité est plus élevé dans la parcelle 16. Ce qu’on remarque surtout c’est une structure spatiale de l’évolution de notre courbe d’accumulation de diversité. Jusqu’à 10m la diversité dépasse rarement le 1 soit une seule espèces (= l’espèce focale), cela nous indique soit que la grande majorité des espèces tropicales ont une répartition agrégative formant des « bosquets » de 10m @seidler2006 soit qu’elles sont répulsives de toute les espèces jusqu’à 10m de leur troncs. Cela peut s’expliquer par l’espacement naturel des arbres, qui de part leur feuillage empêche la captation d’énergie solaire par un quelconque autre individu. L’augmentation se poursuit doucement de 10 à 20m puis devient quasiment exponentielle jusqu’aux 30m.

::: {#fig-isar6}
```{r}
load("data/rd_6_h0.Rdata")
autoplot(rd_6_h0)
```

courbe d'accumulation spatiale avec intervalle de confiance (95%) de la parcelle 6
:::

::: {#fig-isar15}
```{r}
load("data/rd_15_h0.Rdata")

autoplot(rd_15_h0)
```

courbe d'accumulation spatiale avec intervalle de confiance (95%) de la parcelle 15
:::

::: {#fig-isar16}
```{r}
load("data/rd_16_h0.Rdata")
autoplot(rd_16_h0)
```

courbe d'accumulation spatiale avec intervalle de confiance (95%) de la parcelle 16
:::

### ISARS d’ordre 0

Dans une optique de s’appuyer sur les données les plus fiables possibles, on détaillera plus amplement le cas de la parcelle 16, qui de part sa taille et son abondance représente plus d’individus (annexe pour les détails des analyse des deux autres parcelles).

Au moyen d’une fonction de ma création, on à pu isoler les isar de chaque individu avant de les rassembler par espèces et d’en faire la moyenne de la richesse spécifique pour chaque distance r. Les isar ont ensuite été comparés graphiquement avec les intervalles de confiance de nos hypothèse h0 « random location » respectives à chaque parcelle.

::: {#fig-isarsp}
```{r}
load("data/rd_16.Rdata")

isarsp_ic(c("Dicorynia guianensis","Eperua falcata","Chimarrhis turbinata","Lecythis persistens"), rd_16,rd_16_h0)
```

ISARs spécifiques de cas aux tendances représentatives
:::

On observe sur ce graphique tout les comportement que les espèces peuvent avoir.

- Le wacapou guittin *(Recordoxylon speciosum)* dont le bois est utilisé en construction, est une espèce dite accumulatrice de diversité spécifique, en effet sa courbe d’accumulation sort de l’intervalle de confiance et prends des valeurs supérieures.

- L’angélique (*Dicorynia guianensis)* et *Lecythis persistens* rentre dans les intervalles de confiance en tout point de la courbe, l’angélique peut être considéré comme légèrement accumulatrice de 10m à 20m.

- Le wapa (*Eperua falcata*) est une espèce dite « repoussoir », sa courbe d’accumulation est bien en dessous de l’intervalle, la diversité spécifique de son voisinage est plus faible qu’attendu si tous les arbres étaient placés aléatoirement.

Ces graphiques nous on permis de classer les espèces avec plus de 15 individus (afin d’avoir des isar statistiquement solides) en fonction de leur capacités « accumulatrice » ou « repoussoir » . On a ainsi sélectionné un total de 132 espèces sur les 492 présentent dans la parcelle 16. Les classes ont été déterminées graphiquement, les valeurs prises vont de -2 (wapa) pour une espèce qui repousse fortement ses congénères à 2 ( wacapou guittin) pour une espèce très accumulatrice, la valeur 0 correspond à des individus dont l’isar rentre dans l’intervalle de confiance(angélique). (tableau2)

Ce classement nous permet d’attester une dominance des espèces dites «neutres», elles correspondent à  53.0% du total. Les espèces dites « accumulatrices » sont 28.9 %, avec 6 % d’espèces très accumulatrices (classe 2) ce qui est supérieur aux espèces dites « repoussoir » qui sont 18.2 %, pour 4.5 % de très « repoussoir » (classe -2).

Ces graphiques nous on permis de classer les espèces avec plus de 15 individus (afin d’avoir des isar statistiquement solides) en fonction de leur capacités « accumulatrice » ou « repoussoir » . On a ainsi sélectionné un total de 132 espèces sur les 492 présentent dans la parcelle 16. Les classes ont été déterminées graphiquement, les valeurs prises vont de -2 (wapa) pour une espèce qui repousse fortement ses congénères à 2 ( wacapou guittin) pour une espèce très accumulatrice, la valeur 0 correspond à des individus dont l’isar rentre dans l’intervalle de confiance(angélique) @tbl-classement16 (tableau complet en annexe)

Ce classement nous permet d’attester une dominance des espèces dites «neutres», elles correspondent à  53.0% du total. Les espèces dites « accumulatrices » sont 28.9 %, avec 6 % d’espèces très accumulatrices (classe 2) ce qui est supérieur aux espèces dites « repoussoir » qui sont 18.2 %, pour 4.5 % de très « repoussoir » (classe -2).

Dans la parcelle 6, les « neutres » sont aux nombre de 37.3 %, les « accumulatrices », toujours supérieures aux « repoussoir » avec des taux respectifs de 38.8 % et 23.9 %. Quand à la parcelle 15, on retrouve des espèces « accumulatrices en large supériorité avec 52.3 % suivi par les espèces « neutres » qui comptabilise 38.4 % d’effectif et en queue de file les espèces dites « repoussoir » avec seulement 9.3 % du total. On remarque les pourcentages des différents comportement spécifiques varient beaucoup entre les parcelles, bien que les espèces accumulatrice soit toujours plus nombreuses que les espèces « repoussoir ».

::: {#tbl-classement16}
```{r}
load("data/acre_16.csv")
acre_16 %>%
  slice(1:10)
```

10 premières ligne du tableau du classement des espèces de la parcelle 16 en fonction de leur tendance d'influence de la biodiversité locale.
:::

### ISARs d’ordre 2

Pour aller plus loin dans l’analyse les isars de la parcelle 16 ont été calculés en utilisant cette fois l’indice de diversité de Simpson. Fortement pondéré par les espèces dominantes, cet indice semblait plus adapté pour caractériser les dynamiques spatiales, dans un contexte tropical où la structure de communauté est très hétérogène.

::: {#fig-isarsp2}
```{r}
load("data/rd_16_h0_simpson.Rdata")
load("data/rd_16_simpson.Rdata")
isarsp_ic(c("Dicorynia guianensis","Eperua falcata","Chimarrhis turbinata","Lecythis persistens"), rd_16_simpson,rd_16_h0_simpson)
```

courbe d'accumulation de l'indice de diversité de Simpson avec intervalle de confiance (95%), sur la parcelle 16
:::

On observe que l’ordre des espèces est conservé par rapport aux courbes d’accumulation de richesse spécifique. Le wacapou guittin *(Recordoxylon speciosum)* possède toujours la courbe avec la diversité la plus élevée et le wapa (*Eperua falcata*) à toujours les valeurs d’accumulation les plus faibles. Cependant un énorme changement s’est opéré, à part le wapa qui reste proche de l’intervalle de confiance, chaque espèces est largement au dessus de sa borne supérieure. Ce shift se propage à la majorité des espèces, c’est comme si la courbe d’accumulation globale et ses intervalle de confiance avait shifté vers le bas. L’indice de Simpson, plus adapté au contexte forestier tropical nous montre que la majorité des espèces sont en fait « accumulatrices » de biodiversité.

Il y aurait donc une structuration de la forêt tropicale, avec des agrégats d’espèces à fine échelle spatiale, généralement dans un rayon de l’ordre de 10 mètres. Cependant, il résulte de cette agrégation locale une forte hétérogénéité spatiale de la composition spécifique, contrairement à ce qu’on pourrait attendre au vu des agrégats. Ainsi, malgré la présence de regroupements d’individus conspecifiques, la diversité reste élevée localement (sur un rayon de 10 à 30m autour des individus).

## Étude de cas, l’Angélique :

De part son grand intérêt économique et sa relative abondance(variant de 0.94 % à 1.22 % sur nos 3 parcelles), on a choisi, lors de ce stage de faire un zoom sur l’angélique (*Dicorynia guianensis)*.

Cet arbre endémique du plateau des Guyane pousse dans des zones peu élevées (\<200m) @bonnier2025 peut atteindre 45 à 50 m de hauteur et plus d'un mètre de diamètre. Présent en nombre sur le dispositif de Paracou, on trouve respectivement 44, 39 et 150 individus sur les parcelles n°6, 15 et 16 et un diamètre moyen de 106.2cm. Il appartient à la famille de Fabaceae, sous-famille Caesalpinioideae. Il forme généralement des agrégats sur une dizaine de mètre, du à son mode dispersion qui est essentiellement gravitaire (bien que le vent prenne occasionnellement le relai) @degen2001 . Sa pollinisation se fait par des grandes abeilles @bonnier2026 . De plus cet arbre est l’essence la plus utilisé en Guyane correspondant à la moitié du bois exploité sur le territoire @onf2025 . Son bois est particulièrement recherché pour sa forte densité, ses excellentes propriétés mécaniques et sa durabilité naturelle élevée, qui lui confèrent une bonne résistance aux champignons, aux termites et aux organismes marins. Il est utilisé aussi bien pour des ouvrages de structure (charpentes, ponts, ouvrages portuaires) que pour la menuiserie, les parquets ou le mobilier extérieur. @cirad2024 .

En observant leurs courbes d’isars @fig-isar_ang6, @fig-isar_ang15 et @fig-isar_ang16 on voit que l’espèce est considérée comme plutôt neutre en terme d’accumulation de diversité, Il y a cependant un pic notable au dessus de l’intervalle de confiance entre 10m et 20m pour les isars issus des parcelle 6 et 15. Ce même sursaut est observé sur la courbe d’accumulation de la parcelle 16, cette fois-ci entre 15 et 25m (l’allure de la courbe est la même lorsque la diversité d’ordre 2 est utilisée).

::: {#fig-isar_ang6}
```{r}
load("data/rd_6.Rdata")
load("data/rd_6_h0.Rdata")
isarsp_ic("Dicorynia guianensis", rd_6,rd_6_h0)
```

isar ordre de diversité 0, de l'angélique, parcelle 6
:::

::: {#fig-isar_ang15}
```{r}
load("data/rd_15.Rdata")
load("data/rd_15_h0.Rdata")
isarsp_ic("Dicorynia guianensis", rd_15,rd_15_h0)
```

isar ordre de diversité 0, de l'angélique, parcelle 15
:::

::: {#fig-isar_ang16}
```{r}
load("data/rd_16.Rdata")
load("data/rd_16_h0.Rdata")
isarsp_ic("Dicorynia guianensis", rd_16,rd_16_h0)


```

isar ordre de diversité 0, de l'angélique, parcelle 16
:::

Pour ce qui est de la répartition spatiale, les figures nous confirme le caractère agrégatif de sa répartition. On voit clairement des paquet d’angéliques sur chaque parcelle.

::: {#fig-maps6}
```{r}
maps_localisation("Dicorynia guianensis",p2015_6_wmppp)
```

Localisation des individus de l'espèce angélique (*Dicorynia guianensis*) sur la parcelle 6
:::

::: {#fig-maps15}
```{r}
maps_localisation("Dicorynia guianensis",p2015_15_wmppp)
```

Localisation des individus de l'espèce angélique (*Dicorynia guianensis*) sur la parcelle 15
:::

::: {#fig-maps16}
```{r}
ang16<- maps_localisation("Dicorynia guianensis",p2015_16_wmppp)
```

Localisation des individus de l'espèce angélique (*Dicorynia guianensis*) sur la parcelle 16
:::

Les données des courbes d’accumulation spatiale spécifique couplées à des données GPS permettent de conclure sur les possibles mesures a adopter pour exploiter cette essence en prenant en compte la biodiversité. L’espèce étant neutre son exploitation ne ferait a priori pas de dommages majeur aux écosystèmes, mais le pic vers les 15-20m de regain de diversité nous amène à nous questionner sur le choix spatial des tronc à égaler. Une bonne gestion de la forêt passe par la connaissance des dynamique d’évolution des population forestières et des interactions interespèces influant sur la biodiversité locale. @kokou1994 et @bonnier2025.
