---
title: "script clean"
author: "Maria Brice"
format: 
 html: default
 pdf: default
editor: visual
bibliography: references.bib
---

```{r}
#chargement des packages 
library(ads)
library(divent)
library(tidyverse)
library(dbmss)
library(patchwork)
library(spatstat)
library(dplyr)
library(tidyr)
library(purrr)
library(secret)

```

m.a.j des packages

```{r}
#mise à jour des packages
remotes::install_github("EricMarcon/divent")  
```

## données

```{r}
#importation gaves
Paracou2015 <- read_csv2("data/Paracou2015.csv")

#importation pour l'ordi rapide
read_csv2("~/maria/Paracou2015.csv") %>% 
  # Noms binomiaux
  mutate(BinomialName = paste(Genus, Species)) %>% 
  # Sélection des colonnes utiles
  select(
    # Parcelle (pour créer les jeux de points)
    Plot, 
    # Carré (pour la p16)
    SubPlot, 
    # Identifiant et position de chaque arbre, UTM pour p16
    idTree, Xfield, Yfield, Xutm, Yutm,
    # Botanique
    Family, Genus, Species, BinomialName, 
    # Circonférence
    CircCorr
  ) %>%
  # Calcul de la surface terrière en mètres carrés
  mutate(G = pi * (CircCorr / pi / 2)^2 / 10000) ->
  Paracou2015

#importation cryptée
library("secret")
vault <- "vault"
library("openssl")
project_id <- "stage_M1"
Sys.setenv(USER_KEY = usethis::proj_path(paste0(project_id, ".rsa")))
# Lecture de la donnée "X"
library("secret")
get_secret("Paracou2015", vault = vault) %>% 
  # Noms binomiaux
  mutate(BinomialName = paste(Genus, Species)) %>% 
  # Sélection des colonnes utiles
  select(
    # Parcelle (pour créer les jeux de points)
    Plot, 
    # Carré (pour la p16)
    SubPlot, 
    # Identifiant et position de chaque arbre, UTM pour p16
    idTree, Xfield, Yfield, Xutm, Yutm,
    # Botanique
    Family, Genus, Species, BinomialName, 
    # Circonférence
    CircCorr
  ) %>%
  # Calcul de la surface terrière en mètres carrés
  mutate(G = pi * (CircCorr / pi / 2)^2 / 10000) ->
  Paracou2015


```

Jeu de données de Paracou (2015) : 75253 observation.

contient les espèces, la position, le diamètre à hauteur de buste des arbres de 16 parcelles

On y selectionne certaines colones et on creer la donnée de surface terrière

#### Sous-tableaux

```{r}
#fonction de selection de parcelle
paracouplot <- function(data, plot){
  data %>% 
    filter(Plot == plot) %>% 
    select(idTree, Xfield, Yfield, Family, Genus, BinomialName, CircCorr ) %>% 
    #calcul de la surface terrière en metre carré
    mutate(G = pi*(CircCorr / pi/2)^2/10000)
}

paracouplot(Paracou2015,6) -> p2015_6
paracouplot(Paracou2015,15) -> p2015_15


```

#### Wmppp

```{r}
#fonction
paracouwmppp <- function(data){
  data %>%
    #renommer les colones 
    rename(
      X = Xfield,
      Y = Yfield,
      PointType = BinomialName,
      PointWeight = G
    ) %>% 
    wmppp(
      window = owin(xrange = c(0, 250), yrange = c(0,250)), 
      unitname = c("metre", "metres")
    ) %>% 
    #deplacement des pts pour eviter les chevauchements
    rjitter(radius = 0.01)
}

#creation de wmppp
paracouwmppp(p2015_6) -> p2015_6_wmppp
paracouwmppp(p2015_15) -> p2015_15_wmppp


```

#### *Parcelle 16*

elle est formé de 25 carré de 1 ha chacun. Les coordonnées sont relatives à chaque carré et non à la parcelle, il faut recalculer.

```{r}
Paracou2015 %>% 
  # Filtrer la parcelle 16
  filter(Plot == 16) %>% 
  # Les carrés sont numérotés de gauche à droite et haut en bas
  mutate(
    # Renuméroter les carrés de 0 à 24 (retirer 1)
    # Ajouter 0, 100,..., 400m à Xfield
    # Revenir à 0 tous les 5 carrés
    Xplot = 100 * ((SubPlot - 1) %% 5) + Xfield,
    # Ajouter 400, 300,..., 0 à Yfield pour les 5 premiers,
    # 5 suivants, ..., carrés.
    Yplot = 100 * (4 - (SubPlot - 1) %/% 5) + Yfield
  ) %>% 
  # Sélection des colonnes utiles
  # Garder les UTM pour vérification
  select(idTree, Xplot, Yplot, Xutm, Yutm, BinomialName, CircCorr) %>% 
  # Calcul de la surface terrière en mètres carrés
  mutate(G = pi * (CircCorr / pi / 2)^2 / 10000) ->
  p2015_16

p2015_16 %>%
  # Renommer les colonnes   
  rename(     
    X = Xplot,
    Y = Yplot,
    PointType = BinomialName,
    PointWeight = G
  ) %>%
  wmppp(
    window = owin(xrange = c(0, 500), yrange = c(0, 500)),
    unitname = c("metre", "metres") 
  ) %>% 
  # Déplacement les points pour éviter la superposition
  rjitter(radius = 0.01) ->
  p2015_16_wmppp 


```

# Traitement

### Description

```{r}
#classement des sp par rapport à leur surf terrière
p2015_6 %>% 
  group_by(BinomialName) %>% 
  summarise(nombre = n(), surface_terrière = mean(G)) %>% 
  arrange(desc(nombre)) -> surface_ter_6

view(surface_ter_6)

p2015_15 %>% 
  group_by(BinomialName) %>% 
  summarise(nombre = n(), surface_terrière = mean(G)) %>% 
  arrange(desc(nombre)) -> surface_ter_15

p2015_16 %>% 
  group_by(BinomialName) %>% 
  summarise(nombre = n(), surface_terrière = mean(G)) %>% 
  arrange(desc(nombre)) -> surface_ter_16

```

### Biodiversité

```{r}
#calcul d'indices de div par plot et mise en tableau
indices_div <- Paracou2015 %>%
  split(.$Plot) %>%
  map_dfr(function(df){
    
    abd <- table(df$BinomialName)
    
    tibble(
      Plot = df$Plot[1],
      
      Shannon = ent_shannon(as.numeric(abd), estimator = "naive")[[3]],
      Simpson = ent_simpson(as.numeric(abd),estimator = "naive")[[3]],
      Hill_q1 = div_hill(as.numeric(abd), q = 1)[[3]],
      
      Richesse = length(abd),
      Abondance = sum(abd)
    )
  })

view(indices_div)




```

### ISAR

#### calcul des isars collectifs

*in order to selectionner des especes en particulier on calcul d'abords les isars de chaque sp, le calcul prend +/- 10min*

```{r}
#fonction
isars <- function(data, orders, r){
  accum_sp_hill(
    data, 
    # Richesse
    orders = orders,
    # Distances
    r = r,
    richness_estimator = "iChao1",
    individual = TRUE
  )
}

#calcul de chaque plot
if (file.exists("data/rd_6.Rdata")) {
  load("data/rd_6.Rdata")
}else{
  rd_6 <- isars(p2015_6_wmppp,0,seq(0, 30,2 ))
  save(rd_6, file = "data/rd_6.Rdata")}


```

#### Isar spécifiques

```{r}
#fonction isarsp
isarsp <- function(sp_name, isars){
  
  ##################################################
  #palette de couleur
  palette_sp <- setNames(
    RColorBrewer::brewer.pal(
      max(3, length(sp_name)),
      "Dark2"
    )[seq_along(sp_name)],
    sp_name
  )
  ##############################
  # ISAR
  tableau_final <- lapply(sp_name, function(sp){
    #vecteur T/F pour l'espece voulue
    is_sp <- isars$X$marks$PointType == sp
    #recuperation des neighborhoods pour l'espece voulue
    isar_sp <- apply(
      isars$neighborhoods[1, , is_sp, drop = FALSE],
      2,
      mean,
      na.rm = TRUE
    )
    #creation d'un tableau
    tibble(
      distance = as.numeric(names(isar_sp)),
      richesse = as.numeric(isar_sp),
      espece = sp
    )
  })
  #merge des tableau de chaque sp
  tableau_final <- dplyr::bind_rows(tableau_final)
  #creation du plot des isars
  plot_isar <- ggplot(
    tableau_final,
    aes(
      x = distance,
      y = richesse,
      color = espece
    )
  ) +
    geom_point() +
    geom_line() +
    scale_color_manual(values = palette_sp)
  
  #creation d'un objet
  nom_objet <- paste0(
    paste(sp_name, collapse = "_"),
    "_",
    deparse(substitute(isars))
  )
  
  assign(nom_objet, tableau_final, envir = .GlobalEnv)
  return(plot_isar)
}

#exemple
isarsp(c("Sextonia rubra","Ruizterania albiflora","Dicorynia guianensis"), rd_6)
```

Espece d'interet pour les populations :

- Fruit de coumou et jus/huile de Patawa : *Oenocarpus bacaba*, *Oenocarpus bataua*

- Feuilles de wai *Ruizterania albiflora*

- Grignon franc preleves pour son bois *Sextonia rubra*

- 75% du prelevement en bois *Sextonia rubra*, *Ruizterania albiflora*, *Dicorynia guianensis*

#### h0 : random location

On va comparer notre distribution avec une distribution "random location", tout les étiquettes (= individus) de la parcelles sont redistribués au hazard et on fait plusieurs simulations pour obtenir un intervalle de conf.

```{r}
#calcul de isars sous h0
accum_sp_hill(p2015_6_wmppp, 
  # Richesse
  orders = 0,
  # Distances
  r = seq(0, 50,2 ),
  individual = TRUE,
  h0 =  "random location",
  n_simulations = 100,
  richness_estimator = "iChao1"
) ->
  rd_6_h0



```

fonction qui mets les itervalles de confiance sur les graph

```{r}
isarsp_ic <- function(sp_name, isars,isarsh0){
  
  ##################################################
  #palette de couleur
  palette_sp <- setNames(
    RColorBrewer::brewer.pal(
      max(3, length(sp_name)),
      "Dark2"
    )[seq_along(sp_name)],
    sp_name
  )
  ##############################
  # ISAR
  tableau_final <- lapply(sp_name, function(sp){
    #vecteur T/F pour l'espece voulue
    is_sp <- isars$X$marks$PointType == sp
    #recuperation des neighborhoods pour l'espece voulue
    isar_sp <- apply(
      isars$neighborhoods[1, , is_sp, drop = FALSE],
      2,
      mean,
      na.rm = TRUE
    )
    #creation d'un tableau
    tibble(
      distance = as.numeric(names(isar_sp)),
      richesse = as.numeric(isar_sp),
      espece = sp
    )
  })
  #merge des tableau de chaque sp
  tableau_final <- dplyr::bind_rows(tableau_final)
  
  #creation du plot des intervalles de conf
  plot_ic <- autoplot(isarsh0)
  
  plot_isar <- plot_ic +
    geom_point(
      aes(
        x = distance,
        y = richesse,
        color = espece
      ),
      data = tableau_final
    ) +
    geom_line(
      aes(
        x = distance,
        y = richesse,
        color = espece
      ),
      data = tableau_final,
      linewidth = 0.8
    )
  
  return(plot_isar)
}


isarsp_ic(c("Dicorynia guianensis","Eperua falcata"), rd_6_none,rd_6_none_h0)
```

### Maps

```{r}
#fonction maps rend uniquement les arbres concernés
maps_localisation <- function(sp_name, data_wmppp){
  
  ##################################################
  #palette de couleur
  palette_sp <- setNames(
    RColorBrewer::brewer.pal(
      max(3, length(sp_name)),
      "Dark2"
    )[seq_along(sp_name)],
    sp_name)
  
  #####################################################
  # MAPS
  motif <- paste(sp_name, collapse = "|")
  
  selection <- stringr::str_detect(
    data_wmppp$marks$PointType,
    motif
  )
  
  plot_map <- autoplot(data_wmppp[selection, ]) +
    scale_color_manual(values = palette_sp) +
    theme_minimal(base_size = 13) +
    theme(plot.margin = margin(10, 10, 10, 10))
  return(plot_map)
}


#exemple
maps_localisation(c("Sextonia rubra","Ruizterania albiflora","Dicorynia guianensis"),p2015_6_wmppp)
```

autre fonction qui highlight les arbres mais en gardant tout les individus de la parcelle

*(ne conserve pas les weight)*

```{r}
#fonction
maps_sp <- function(sp_name, data_wmppp){
  
  library(spatstat.geom)
  library(stringr)
  library(ggplot2)
  library(RColorBrewer)
  
  
  marks <- data_wmppp$marks
  marks$PointType <- as.character(marks$PointType)
  
  motif <- paste(sp_name, collapse = "|")
  
  sel <- str_detect(marks$PointType, motif)
  
  palette_sp <- setNames(
    brewer.pal(max(3, length(sp_name)), "Dark2")[seq_along(sp_name)],
    sp_name
  )
  
  plot_map <- ggplot() +
    
    # couche 1 : tout les arbres en gris
    geom_point(
      data = as.data.frame(data_wmppp),
      aes(x, y),
      color = "honeydew2",
      size = 1
    ) +
    
    # couche 2 : les sp d'interet
    geom_point(
      data = as.data.frame(data_wmppp)[sel, ],
      aes(x, y, colour = marks$PointType[sel]),
      size = 1
    ) +
    
    scale_color_manual(values = palette_sp) +
    theme_minimal(base_size = 13)
  
  
  return(plot_map)
}

maps_sp(c("Sextonia rubra","Ruizterania albiflora","Dicorynia guianensis"),p2015_6_wmppp)
```

# tests

### isars sans correction de bord

```{r}
isarsnone <- function(data, orders, r){
  accum_sp_hill(
    data, 
    # Richesse
    orders = orders,
    # Distances
    r = r,
    richness_estimator = "iChao1",
    individual = TRUE, 
    correction = "none"
  )
}

#calcul de chaque plot
if (file.exists("data/rd_6_none.Rdata")) {
  load("data/rd_6_none.Rdata")
} else {
  rd_6_none <- isarsnone(p2015_6_wmppp,0,seq(0, 30,2 ))
  save(rd_6_none, file = "data/rd_6_none.Rdata")
}

autoplot(rd_6_none)

#isar sous h0
if (file.exists("data/rd_6_none_h0.Rdata")) {
  load("data/rd_6_none_h0.Rdata")
} else {
  rd_6_none_h0 <- accum_sp_hill(p2015_6_wmppp, 
                             # Richesse
                             orders = 0,
                             # Distances
                             r = seq(0, 30,2 ),
                             individual = TRUE,
                             h0 =  "random location",
                             n_simulations = 20,
                             richness_estimator = "iChao1",
                             correction = "none"
                             )
  save(rd_6_none_h0, file = "data/rd_6_none_h0.Rdata")
}

autoplot(rd_6_none_h0)

#isars d'un espece
isarsp("Dicorynia guianensis", rd_6_none) -> isar_eperua

isarsp("Eperua falcata", rd_6_none) + autoplot(rd_6_none_h0)






if (file.exists("data/rd_6_h0.Rdata")) {
  load("data/rd_6_h0.Rdata")
} else {
  rd_6_h0 <- accum_sp_hill(p2015_6_wmppp, 
                          # Richesse
                          orders = 0,
                          # Distances
                          r = seq(0, 30,2 ),
                          individual = TRUE,
                          h0 =  "random location",
                          n_simulations = 100,
                          richness_estimator = "iChao1"
  )
  save(rd_6_h0, file = "data/rd_6_h0.Rdata")
}

```

youyhou j'ai fait mon premier isar

```{r}
autoplot(rd_6) + autoplot(rd_6_h0)
autoplot(rd_6_h0)

isarsp_ic(c("Dicorynia guianensis","Eperua falcata"), rd_6,rd_6_h0)
isarsp_ic(c("Lecythis persistens"), rd_6,rd_6_h0)
isarsp_ic(c("Eschweilera sagotiana"), rd_6,rd_6_h0)


```
